【裁判字號】    99,交聲,1554
【裁判日期】    990716
【裁判案由】    聲明異議
【裁判全文】
臺灣高雄地方法院交通事件裁定        99年度交聲字第1554號
原處分機關  交通部公路總局嘉義區監理所臺南監理站
異  議  人
即受處分人  甲○○
上列異議人因違反道路交通管理處罰條例案件，對於交通部公路
總局嘉義區監理所臺南監理站中華民國99年5 月31日違反道路交
通管理事件裁決書（原處分案號：嘉監南字第裁74－NJ0000000
號），聲明異議，本院裁定如下：
    主  文
異議駁回。
    理  由
一、原處分意旨略以：受處分人甲○○於於民國99年3 月19日11
    時6 分許，騎乘其所有車牌號碼212 －CKH 號重型機車，行
    經高雄縣仁武鄉○○○村○○○路口，在有燈光號誌管制交
    岔路口闖越紅燈，經科學儀器拍照並由警逕行舉發，原處分
    機關依道路交通管理處罰條例第53條第1 項、第63條第1 項
    第3 款之規定，裁處異議人罰鍰新臺幣（下同）1,800 元，
    並記違規點數3 點等語。
二、聲明異議意旨係以：受處分人即異議人甲○○（下稱異議人
    ）於上開時、地，因「駕車行經有燈光號誌管制之交岔路口
    闖紅燈」之交通違規致遭裁罰，惟異議人當時因欲在該路口
    左轉去加油，故在路口前即自慢車道切向左方行駛，欲轉彎
    越過停止線時，發現號誌燈轉變成紅燈，因不能停在交岔路
    口，所以就將機車慢慢滑行至右側路邊，後來是停在斑馬線
    上，其並沒有闖紅燈之意圖，為此請求撤銷原處分云云。
三、按法院受理有關交通事件，原則上應準用刑事訴訟法有關規
    定，為道路交通管理處罰條例第89條及道路交通案件處理辦
    法第4 所明定。關於聲明異議案件之管轄事項，上開辦法既
    無特別規定，自應準用刑事訴訟法第5 條第1 項規定，由受
    處分人之違規行為地或其住所、居所或所在地之法院管轄（
    司法院（74）廳刑一字第550 號函文參照）。是以，本件聲
    明異議之違規行為地及異議人之居所均在高雄縣，本院即有
    管轄權，先予敘明。
四、按「汽車駕駛人，行經有燈光號誌管制之交岔路口闖紅燈者
    ，處1,800 元以上5,400 元以下罰鍰。」，並記違規點數3
    點，道路交通管理處罰條例第53條第1 項、第63條第1 項第
    3 款定有明文。
五、經查：
  (一)異議人於上開時、地，騎乘車牌號碼212 －CKH 號重型機車
    ，闖越紅燈之違規事實，有高雄縣政府警察局99年5 月17日
    高縣警交字第NJ0000000 號舉發違反道路交通管理事件通知
    單、違反道路交通管理事件裁決書各1 份，及彩色違規採證
    相片在卷可稽（交聲卷第27～30頁），異議人有駕車行經有
    燈光號誌管制之交岔路口闖紅燈之違規行為，實堪認定。
  (二)異議人雖以上情置辯，惟依卷附之彩色違規採證照片顯示，
    異議人頭載安全帽、身著條紋白色上衣騎乘車牌號碼212 －
    CKH 號重型機車，於第1 張採證相片時，紅燈燈號已亮起26
    秒4 ，異議人騎乘上開機車在內側快車道前方，剛超越該路
    口之停止線，於第2 張採證相片，其所拍攝之地點為與第1
    張相片相同之紅綠燈口，當時燈號依然為紅燈，且紅燈已亮
    起27秒6 ，異議人騎乘上開機車已超越停止線並駛入路口等
    情，堪可認定。而依前開採證照片，異議人至少係於紅燈亮
    起後26秒之久，始因越過停止線觸動科學儀器而遭拍攝，是
    異議人倘若欲左轉而於該路口前將機車切換至左側快車道行
    駛，則於紅燈亮起前，亦有足夠時間駛向慢車道而在停止線
    前方暫停。又異議人辯稱因不能將機車停在交岔路口，所以
    後來將機車向右滑行停放在斑馬線上云云（交聲卷第35、36
    頁），然斑馬線係供行人通行之用，若將機車停放於此，將
    阻礙行人通行，是一般機車騎士並無將機車停在斑馬線上之
    情形，且觀之第1 張採證照片，異議人機車雖已越過停止線
    ，但尚未觸及斑馬線，如就地暫停，不但不會影響行人通行
    ，亦不影響來車通行，異議人卻堅持將機車向由騎至斑馬線
    上停放，顯於常情有違。再者，依採證照片，異議人騎乘之
    路口前方有一待轉區之方格，號誌燈左邊亦設置有機車兩段
    式左轉之標誌，倘若異議人欲左轉，即應在前方之待轉區內
    等候，而非將機車暫停在斑馬線上，然異議人卻先辯稱因該
    路口沒有兩段式左轉，後又辯稱對該路口不熟，不知前方有
    待轉區云云，既稱對此路口不熟，卻可認定該路口無兩段式
    左轉之設置，且知悉左轉方向有加油站，是異議人上開說詞
    顯有矛盾，尚難採信。從而，異議人尚未達該路口停止線時
    ，號誌燈即已轉換為紅燈，且紅燈已亮起達26秒之久，則異
    議人在未達路口停止線時應即注意到號誌為紅燈狀態，倘無
    闖越紅燈之意圖，即應準備停車，將機車停在於停止線之前
    ，而非繼續向前行駛。是以，異議人上開所辯，應屬事後卸
    責之詞，均無足採。
  (三)綜上所述，異議人確有如舉發違反道路交通管理事件通知單
    所載之違規事實，應可認定。故原處分機關據以援引上開規
    定，裁處如上開裁決書處罰主文所示之罰鍰並記違規點數，
    核無違誤；本件異議人之異議為無理由，應予駁回。
六、據上論斷，應依道路交通案件處理辦法第19條，裁定如主文
    。
中    華    民    國    99    年    7     月    16    日
                  交通法庭      法  官  王靖茹
以上正本證明與原本無異。
如不服本裁定應於送達後5日內向本院提出抗告狀。
中    華    民    國    99    年    7     月    16    日
                                書記官  陳鈺甯

司法院資訊處製作；財團法人民間司法改革基金會備份。
